台灣台中地方法院刑事判決　　　　　　　　　　　　九十一年度訴字第一七三九號
　　公　訴　人　台灣台中地方法院檢察署檢察官
　　被　　　告　丁○○
　　指定辯護人　本院公設辯護人　戴遐齡
右列被告因偽造有價證券等案件，經檢察官提起公訴（九十一年度偵字第一一七三三
、一三九○六、一四一八○號），本院判決如左：
    主      文
丁○○連續意圖供行使之用，而偽造有價證券，處有期徒刑參年肆月。如附表所示之
偽造支票玖張沒收；又因過失傷害人，處有期徒刑肆月；又駕駛動力交通工具肇事，
致人死傷而逃逸，處有期徒刑捌月；又損壞公務員職務上掌管之物品，處有期徒刑拾
月；應執行有期徒刑肆年拾月，如附表所示之偽造支票玖張，沒收。
    事      實
一、丁○○前於民國八十八年十一月間與他人結夥竊盜，經本院判處有期徒刑八月，
    現仍在台灣高等法院台中分院審理中，竟不知悔改，另行基於意圖為自己不法所
    有之概括犯意，（一）先於九十一年四月一日，在台中縣霧峰鄉○○路六一八號
    住處，竊取其父戊○○所有之空白支票十一張及印章一枚，基於意圖供行使之用
    之概括犯意，未經戊○○同意，偽冒戊○○之名，當天先後簽發如附表所示之支
    票九張，並於同月初，將其中一紙面額新台幣（下同）四萬元之支票（票號ＡＡ
    0000000號、發票日九十一年四月三十日、付款人台中縣霧峰鄉農會）上
    ，再於該支票上背書，以取信他人，持向不知情之辛○○周轉現金，其餘八張則
    另經朋友介紹，於不詳時、地持向不知姓名之人調現行使，足生損害於戊○○及
    辛○○及不知姓名之人等人。（二）九十一年六月初某日十時許，丁○○復在台
    中縣霧峰鄉○○路旁、萊園路附近，徒手竊得庚○○所有置放於ＮＴ—二二七九
    號自小客車內之松下牌ＴＧ２００型手機一支，嗣以新台幣四百元之代價售出。
    （三）嗣九十一年六月十三日二十二時許，丁○○在台中縣霧峰鄉○○路與四德
    街口，見己○○所有由李光裕使用並停放於該處之車號ＥＺ—００五六號自小客
    車（內置有諾基亞牌６１５０型手機一支）未熄火，再基於同前之概括犯意，逕
    將該車駛離，而予竊取。
二、丁○○於九十一年六月十四日清晨四時十五分許，駕駛上開竊得之ＥＺ—００五
    六號自小客車行經台中市○區○○○路五十六號前時，原應注意車前狀況，隨時
    採取必要之安全措施，而依當時情況，並無不能注意之情事，竟疏未注意，追撞
    前方駕駛車號ＶＯＦ—四九三號輕機車之壬○○，壬○○因之人車倒地，臉部、
    背部、四肢受有多處瘀青及擦傷。丁○○雖下車扶起ＶＯＦ—四九三號輕機車，
    壬○○堅持要報警到場處理，丁○○惟恐其駕駛贓車肇事之情遭壬○○報警而被
    察覺，明知壬○○已因車禍受傷，竟即返回駕駛座欲行離去，壬○○見狀，即以
    手拉住ＥＺ—００五六號自小客車已開啟之車門，圖阻擋丁○○離開，乃丁○○
    竟基於恐嚇之犯意，持置放於ＥＺ—００五六號自小客車內之美工刀一支，朝立
    於ＥＺ—００五六號自小客車駕駛座旁手抓車門之壬○○作勢揮砍，壬○○因而
    心生畏懼，後退閃躲，丁○○遂趁機關上車門駕車逃逸。
三、迨九十一年六月十六日下午，員警癸○○、丙○○、甲○○等人接獲線報，得悉
    ＥＺ—００五六號贓車於台中市○○路附近徘徊，旋出動二輛偵防車前往查緝，
    並於同日十七時許，在台中市○○路、五權西路口發現丁○○駕駛之ＥＺ—００
    五六號贓車，嗣待丁○○於文心路、大墩六街口處停等紅燈時，即下車攔檢盤查
    ，並表明警員身份，丁○○見狀，為免遭拘捕，竟駕車衝撞Ｘ八—六九五二號偵
    防車，而對依法執行職務之公務員施強暴，並致Ｘ八—六九五二號車車頭前引擎
    蓋、前保險桿、水箱前護罩、左右大燈、角燈、散熱水箱、冷氣風扇等受損，而
    後丁○○駕車逃竄至台中市○○街與大墩八街口時，始為警當場查獲。
四、案經壬○○訴由台中市警察局移送台灣台中地方法院檢察署檢察官偵查起訴。
    理      由
一、右揭一（一）、（二）、（三）、二之犯罪事實，業據被告丁○○坦承不諱，核
    與告訴人戊○○、壬○○、被害人庚○○、乙○○、辛○○指訴之情節相符，復
    有遺失票據申報書、掛失止付票據提示人資料查報表、支票影本、退票理由單影
    本、顧客手機出售單、車輛竊盜車牌失竊資料個別查詢報表—查詢車輛認可資料
    各一紙、贓物認領保管單二紙在卷可稽，此部分犯行堪予認定。又被告雖坦承駕
    車衝撞Ｘ八—六九五二號偵防車之事實，惟矢口否認有何犯罪事實三所指之妨害
    公務、毀損公用物品犯行，辯稱：員警未出示證件即以鐵鎚打破伊車之擋風玻璃
    及車窗，伊嚇到始開車衝撞，伊不知衝撞之車輛係警車云云。經查：右揭妨害公
    務之犯罪事實，業據證人即駕駛Ｘ八—六九五二號車之員警丙○○於檢察官偵訊
    時到庭證述：「丁○○駕駛ＥＺ—００五六號贓車行駛於文心路內側車道，至大
    墩六街口時，剛好紅燈，其前後均有車輛，伊將偵防車停於其車右前方，同事下
    車至其車旁，取出證件，敲車窗表明身份，要其停車受檢，丁○○即開始衝撞其
    前後車輛，嗣再衝撞伊車左前葉子板引擎蓋部位，於到達外側車道時，見前方有
    車擋住其去路，再倒車衝撞伊駕駛之Ｘ八—六九五二號車後逃逸，當時因同仁見
    其開車衝撞，才以槍托打破ＥＺ—００五六號自小客車車窗等語」，證人丙○○
    於本院審理時到庭結證稱：「我開第一部偵防車Ｘ八─六九五二號偵防車等紅燈
    時，我坐於駕駛座上，其餘同事已下車，有提示證件，大聲喊警察請他下車，結
    果贓車就開車前後衝撞偵防車的左前葉子板引擎蓋部位，在他車前的員警就跳開
    沒有被撞到，他到達外線車道，他前面有車檔著，他又倒車撞我Ｘ八─六九五二
    號偵防車，所以其他同仁就開槍鳴示，直到大英街、大墩八街才攔下。確實有提
    示證件，也有喊警察，偵防車上也有警示燈，在追逐時也有開警報器。被告當時
    衝撞時應就知道我們是警察要圍捕他，所以不顧行人的安全」等語。證人甲○○
    到庭結證稱：「我們不認識被告，我們有提示證件，並喊警察叫他下車，他不下
    車，又前衝後撞，加速逃跑，我們才對空鳴槍。被告沒有下車，即開始衝撞偵防
    車，我們確實沒有拿鐵鎚。照片上○○五六號的擋風玻璃只有碎裂痕跡，不是用
    鐵鎚打的，是用槍托撞擊的，Ｘ八─六九五二號偵防車車頭引擎蓋、左前大燈、
    保險桿，左前葉子板、內部引擎也有損壞，維修費高達四萬多元，我們有維修費
    用單容後補呈。另一部偵防車沒有受損。我們確實沒有拿鐵鎚」等語。被告辯以
    ：因警員拿鐵鎚用力敲打伊開的贓車前擋風玻璃，至整片玻璃掉落，警員沒有出
    示證件，所以才誤以為是流氓搶劫一節，經查警方當天查獲被告時，還將該贓車
    及被告帶往警局，並立即拍照，依卷附之照片所示，該贓車前擋風玻璃，整片玻
    璃並未掉落，仍完整附著於該贓車上，僅因遭重力敲擊，而有數處有蜂窩撕裂痕
    跡，並非如被告所辯之整片玻璃掉落情形，此外並有現場圖及ＥＺ─○○五六號
    自小客車、Ｘ八─六九五二號偵防車車照片八張附卷可參，被告辯稱不知員警身
    份云云顯不可採。其妨害公務犯行，亦堪認定。
二、核被告所為，係犯刑法第三百二十條第一項竊盜罪、第二百零一條第一項之偽造
    有價證券罪、第二百八十四條第一項過失傷害罪、第三百零五條恐嚇罪、第一百
    八十五條之四肇事遺棄罪、第一百三十五條第一項妨害公務罪、第一百三十八條
    損壞公務員職務上掌管物品罪。其盜用印文為偽造有價證券之部分行為，偽造後
    持以行使，行使之低度行為為偽造之高度行為所吸收，均不另論罪。再偽造有價
    證券而行使之，本含有詐欺性質，亦不另行論罪。公訴人雖僅就偽造有價證券一
    次起訴，但於本院審理時，被告及被害人戊○○均陳述，係偽造九張（另二張依
    被告陳述，已因寫錯而撕毀），因係屬連續犯，為裁判上一罪，本院自應一併審
    理，併此敘明，而被告先後多次偽造有價證券、及竊盜犯行，時間緊接，所犯構
    成要件相同，顯係基於概括犯意反覆為之，依連續犯規定均論以一罪，並均各依
    法加重其刑。又其竊取空白支票加以偽造，所涉竊盜罪雖於本院審理時，被害人
    即被告之父戊○○已具狀表示撤回就被告竊盜罪部分，此部分為親屬關切盜罪，
    依刑法第三百二十四條第二項之規定，係屬告訴乃論之罪，惟公訴人認此之竊盜
    與偽造有價證券罪間，具方法結果之牽連關係，為牽連犯，自不另為不受理之諭
    知，併此敘明。被告所涉恐嚇罪、肇事遺棄罪間，亦具方法結果之牽連關係，為
    牽連犯，應從一重之肇事遺棄罪處斷。再被告一行為觸犯妨害公務罪及損壞公務
    員職務上掌管物品罪，屬想像競合犯，應從一重之損壞公務員職務上掌管物品罪
    處斷。被告所犯偽造有價證券罪、過失傷害罪、肇事遺棄罪、損壞公務員職務上
    掌管物品罪間，犯意個別，行為互殊，應予分論併罰。爰審酌被告犯罪之動機、
    手段、所生危害及坦承部分犯行頗表悔悟之犯後態度等一切情狀，分別量處如主
    文所示之刑，以示懲儆，並定其應執行之刑。如附表所示之支票九張係偽造之有
    價證券，應依刑法第二百零五條之規定宣告沒收。
據上論斷，應依刑事訴訟法第第二百九十九條第一項前段，刑法第五十六條第三百
二十條第一項第二百零一條第一項、第二百八十四條第一項、第三百零五條，第一
百八十五條之四、第一百三十五條第一項、第一百三十八條、第五十五條、第二百零
五條，罰金罰鍰提高標準條例第一條前段，判決如主文。
中      華      民      國      九十一  年      八    月        十六    日
                                  台灣台中地方法院刑事第三庭
                                        法  官  黃  松  竹
右正本證明與原本無異。
如不服本判決，應於送達後十日內，向本院提出上訴狀，上訴於台灣高等法院台中分
院（須附繕本）。
                                        書記官
中      華      民      國      九十一  年      八    月        十六    日
附錄本案所犯法條全文：
刑法第三百二十條第一項、第二百零一條第一項、第二百八十四條第一項、第三百零
五條、第一百八十五條之四、第一百三十五條、第一百三十八條
中華民國刑法第三百二十條
意圖為自己或第三人不法之所有，而竊取他人之動產者，為竊盜罪，處五年以下有期
徒刑、拘役或五百元以下罰金。
中華民國刑法第二百零一條
意圖供行使之用，而偽造、變造公債票、公司股票或其他有價證券者，處三年以上十
年以下有期徒刑，得併科三千元以下罰金。
中華民國刑法第二百八十四條
因過失傷害人者，處六月以下有期徒刑、拘役或五百元以下罰金，致重傷者，處一年
以下有期徒刑、拘役或五百元以下罰金。
中華民國刑法第三百零五條
以加害生命、身體、自由、名譽、財產之事，恐嚇他人致生危害於安全者，處二年以
下有期徒刑、拘役或三百元以下罰金。
中華民國刑法第一百八十五條之四
駕駛動力交通工具肇事，致人死傷而逃逸者，處六月以上五年以下有期徒刑。
中華民國刑法第一百三十五條
對於公務員依法執行職務時，施強暴脅迫者，處三年以下有期徒刑、拘役或三百元以
下罰金。
意圖使公務員執行一定之職務或妨害其依法執行一定之職務或使公務員辭職，而施強
暴脅迫者，亦同。
犯前二項之罪，因而致公務員於死者，處無期徒刑或七年以上有期徒刑；致重傷者，
處三年以上、十年以下有期徒刑。
中華民國刑法第一百三十八條
毀棄、損壞或隱匿公務員職務上掌管或委託第三人掌管之文書、圖畫、物品，或致令
不堪用者，處五年以下有期徒刑。
